【裁判字號】    95,裁,2942
【裁判日期】    951228
【裁判案由】    土地徵收
【裁判全文】
最  高  行  政  法  院  裁  定
                                     95年度裁字第02942號
聲  請  人  乙○○        住.
                          送達.
上列聲請人因有關土地徵收事件，對於中華民國95年5月11日本
院95年度裁字第00960號裁定，聲請再審。本院裁定如下：
    主  文
再審之聲請駁回。
再審訴訟費用由聲請人負擔。
    理  由
一、按對於本院裁定聲請再審，依行政訴訟法第283條準用同法
    第277條第1項第4款之規定，必須針對本院原確定裁定，表
    明再審理由及關於再審理由並遵守不變期間之證據。所謂表
    明再審理由，必須指明其所聲請再審之裁定，有如何合於行
    政訴訟法第273條第1項各款、第2項所定再審事由之具體情
    事始為相當，倘僅泛言有何條款之再審事由，而無具體情事
    ；或僅指明所聲請再審之裁定前各程序所為裁判，有如何再
    審事由，而未一語指及其所聲請再審之裁定有合於再審之事
    由者，均難謂已表明再審事由，其再審之聲請，即屬不合法
    。又即使聲請人提出所謂「再審事由」之具體情事，但其情
    事內容一望即知與再審事由之構成要件無關者，同樣無法認
    為「已合法表明再審事由」，其再審之聲請亦屬不合法。再
    按行政訴訟之當事人，對於本院之裁定，聲請再審，經駁回
    後，不得復以同一原因事實，又對駁回再審聲請所為裁定，
    更行聲請再審，本院46年裁字第41號著有判例。蓋以對於再
    審裁定聲請再審，僅重複前程序聲請再審之事由，無新事由
    之主張，無異未表明再審事由之具體情事，與前揭行政訴訟
    法第283條準用同法第277條第1項第4款之規定，必須表明再
    審理由及關於再審理由並遵守不變期間之證據，並不相當，
    所為再審之聲請，亦屬不合法。
二、本件聲請人之被繼承人盛世驥生前因土地徵收事件，提起行
    政訴訟，經本院改制前之行政法院以74年度裁字第542號裁
    定駁回後，盛世驥已先後多次聲請再審（前後共計數十次之
    多），分別經改制前行政法院及本院裁定駁回，其後聲請人
    繼受盛世驥為聲請人後，又曾前後四次聲請再審，同樣經本
    院分別裁定駁回。最後一次駁回之裁定案號為95年度裁字第
    960號裁定，駁回之理由則為聲請內容不合法定再審要件。
    茲聲請人復對本院95年度裁字第960號裁定（下稱原確定裁
    定），聲請再審。而其聲請再審狀中所述之再審事由，不外
    是：
    1.本院91年度裁字第1478號裁定之送達不合法。
    2.本院90年度裁字第956號裁定違法。
    3.改制前行政法院74年度裁字第542號裁定違法。
    4.原確定裁定引用改制前行政法院46年裁字第41號判例意旨
      ，以「聲請再審經駁回後，不得復以同一原因事實，又對
      駁回再審聲請之裁定，更行聲請再審」為由，駁回聲請人
      之再審請求，於法無據，因為上開判例意旨不生拘束法院
      之效力。
三、經查：
  (一)前開第1至3項之再審理由，均與原裁定之內容無涉。揆諸首
    揭說明，此部分再審之聲請於法不合，應予駁回。
  (二)至於前開第4項之再審理由，由於改制前行政法院與本院僅
    屬名稱上之不同，但組織同一性並無改變，其判例對本院自
    有拘束力，何況退一步言之，即使沒有改制前行政法院46年
    裁字第41號判例之作成，「聲請再審經駁回後，不得復以同
    一原因事實，又對駁回再審聲請之裁定，更行聲請再審」亦
    屬再審法制之當然解釋，聲請人此等主張於法無據，其此部
    分再審之聲請同樣難謂合法，亦應駁回。
四、依行政訴訟法第283條、第278條第1項、第104條、民事訴訟
    法第95條、第78條，裁定如主文。
中    華    民    國    95    年    12    月    28    日
                  第五庭審判長法  官  鄭  淑  貞
                              法  官  黃  合  文
                              法  官  吳  明  鴻
                              法  官  鄭  小  康
                              法  官  帥  嘉  寶
以  上  正  本  證  明  與  原  本  無  異
中    華    民    國    95    年    12    月    29    日
                              書記官  阮  桂  芬


司法院資訊處製作；財團法人民間司法改革基金會備份。
